【裁判字號】    89,小上,27
【裁判日期】    900305
【裁判案由】    給付貨款
【裁判全文】
臺灣屏東地方法院民事裁定  八十九年度小上字第二七號
    上  訴  人  甲○○
    被上訴人    為昌實業股份有限公司
    法定代理人  楊登仁
右當事人間請求給付貨款事件，上訴人對於中華民國八十九年八月二十九日本院八十
九年度潮小字第一九三號第一審判決提起上訴，本院判決如左：
    主  文
上訴駁回。
第二審訴訟費用新台幣柒佰參拾伍元由上訴人負擔。
    事  實
甲、上訴人方面：
一、聲明：
  (一)原判決廢棄。
  (二)被上訴人之訴及假執行之聲請均駁回。
二、陳述：除與原審判決書所載者相同茲予引用外，補稱：
    被上訴人本案中求償憑據之混凝土送貨單六張，主張上訴人給付貨款之理由不外
    為其中二張係經上訴人代理要貨人侯鴻枝簽收，上訴人一審中均已陳明，未獲採
    信，而僅憑證人張學良於八十九年八月十五日之證詞人而判決，本件被上訴人係
    爭求償之貨款，被上訴人應向證人之一侯鴻枝求償，侯鴻枝於八十六年間整理農
    地時，上訴人受雇怪手之作業，而證人張學良亦受雇為模版工人，上訴人受雇主
    之託在場代為簽收被上訴人運送之二台預拌混凝土，其餘各台均係張學良簽收，
    因前述貨款因被上訴人向買主侯鴻枝求償無著，始向上訴人求償，原審判決有所
    違誤等語。
三、證據：援用原審之立證方法。
乙、被上訴人方面：如原審判決書之記載。
    理      由
一、按小額程序之第二審判決，有下列情形之一者，得不經言詞辯論為之︰一經兩造
    同意者。二依上訴意旨足認上訴為無理由者。民事訴訟法第四百三十六條之二十
    九定有明文。
二、次按對於小額程序之第一審裁判之上訴，非以其違背法令為理由，不得為之，民
    事訴訟法第四百三十六條之二十四第二項定有明文。而所謂判決違背法令係指判
    決不適用法規或適用不當者而言。至證據取捨及事實認定，屬於事實審法院之職
    權，應由事實審法院斟酌辯論意旨及調查證據之結果，依自由心證判斷之，若其
    取捨及判斷並不違背法令，即不容當事人任意指摘其認定不當，以為上訴理由（
    最高法院二十一年度上字第一四○六號、二十八年度上字第二八號及第一五一五
    號判例意旨可稽）。
三、上訴意旨略以：上訴人係代訴外人侯鴻枝簽收二張被上訴人所提出之混凝土送貨
    單，代為簽收是因當初受雇於侯鴻枝駕駛怪手整理農地，而因此代為簽收被上訴
    人提出之送貨單二紙，實則本件買受人應係侯鴻枝非上訴人，原審判決採信證人
    張學良之不實證詞，認定上訴人為應給付貨款之人，於法有違等語。
四、經查，被上訴人主張上訴人於八十六年五月間陸續向之購買混凝土，貨款合計四
    萬八千九百五十元，並有送貨單六紙為證，上訴人則以上揭情詞置辯，否認是買
    受人，然查，被上訴所稱上訴人向之交貨並簽收送貨單等情，業經證人張學良於
    原審證述是上訴人所叫之貨，並要伊代為簽收四紙送貨單，而上訴人則簽二紙等
    語在卷（見原審卷三十二頁八十九年八月十五日言詞辯論筆錄），又審閱被上訴
    人於原審提出之送貨單上所示客戶名稱均載為上訴人，是綜合證人之所述及參酌
    送貨單之所載，若如上訴人所稱是訴外人侯鴻枝所訂貨物，按之常理該送貨單之
    客戶名稱應載為侯鴻枝而非上訴人，是被上訴人之主張可信屬實。再者，證據取
    捨及事實認定既屬事實審法院之職權，則原審原審斟酌調查證據結果及辯論意旨
    認上訴人確實向被上訴人訂購混凝土並積欠貨款四萬八千九百五十元，被上訴人
    依照買賣契約請求上訴人給付前開價金並自起訴狀繕本送達翌日即八十九年四月
    十三日起至清償日止，按年息百分之五計算之法定遲延利息，核屬無誤。是故，
    原審判決並無違背法令可言。
五、綜上，上訴人以原審判決取捨證據認定事實有不當，指摘原審判決不當，尚有未
    洽，故其據以提起上訴，即屬無據。是以，依上訴人上訴意旨足認其上訴為無理
    由，爰依首開規定，不經言詞辯論予以駁回。
六、依民事訴訟法第四百三十六條之三十二第一項、第四百三十六條之十九第一項、
    第七十八條，裁定如主文。
中      華      民      國    九十      年      三      月      五      日
                                    臺灣屏東地方法院民事第一庭
~B審判長法官  李麗芳
~B法      官  李芳南
~B法      官  潘  快
右正本證明與原本無異。
本件不得上訴
~B法院書記官  胡世瑩
中      華      民      國    九十      年      三      月      十三    日


司法院資訊處製作；財團法人民間司法改革基金會備份。
